【裁判字號】    98,訴,3698
【裁判日期】    990302
【裁判案由】    大陸人民條例等
【裁判全文】
臺灣板橋地方法院刑事判決              98年度訴字第3698號
公  訴  人  臺灣板橋地方法院檢察署檢察官
被      告  丁○○
            癸○○
            己○○
            庚○○
            丙○○
            乙○○
            周志欽
共      同
指定辯護人  本院公設辯護人  戊○○
被      告  甲○○
上一被告之
選任辯護人  陳明欽律師
            王秋滿律師
被      告  辛○○
上一被告之
選任辯護人  沈以軒律師(財團法人法律扶助基金會)
上列被告等因違反臺灣地區與大陸地區人民關係條例等案件，經
檢察官提起公訴（97年度偵字第29303 、33440 號），及追加起
訴(98 年度偵字第30378 號、98年度偵緝字第2178號) ，本院判
決如下：
    主  文
丁○○共同意圖營利，違反不得使大陸地區人民非法進入臺灣地
區之規定，處有期徒刑伍年。扣案如附表二所示之物均沒收。追
加起訴部分公訴不受理。
癸○○共同意圖營利，違反不得使大陸地區人民非法進入臺灣地
區之規定，處有期徒刑壹年捌月。緩刑肆年，緩刑期內付保護管
束，並應向公益團體、地方自治團體或社區提供壹佰捌拾小時之
義務勞務。扣案如附表二所示之物均沒收。
己○○共同意圖營利，違反不得使大陸地區人民非法進入臺灣地
區之規定，處有期徒刑壹年陸月。緩刑肆年，緩刑期內付保護管
束，並應向公益團體、地方自治團體或社區提供壹佰伍拾小時之
義務勞務。扣案如附表二所示之物均沒收。
庚○○共同意圖營利，違反不得使大陸地區人民非法進入臺灣地
區之規定，未遂，處有期徒刑玖月。緩刑貳年，緩刑期內付保護
管束，並應向公益團體、地方自治團體或社區提供壹佰小時之義
務勞務。扣案如附表二所示之物均沒收。
甲○○共同意圖營利，違反不得使大陸地區人民非法進入臺灣地
區之規定，處有期徒刑壹年拾月，減為有期徒刑拾壹月。緩刑
年，緩刑期內付保護管束，並應向公益團體、地方自治團體或社
區提供壹佰貳拾小時之義務勞務。扣案如附表二所示之物均沒收
。
丙○○共同意圖營利，違反不得使大陸地區人民非法進入臺灣地
區之規定，處有期徒刑壹年捌月。緩刑肆年，緩刑期內付保護管
束，並應向公益團體、地方自治團體或社區提供壹佰捌拾小時之
義務勞務。扣案如附表二所示之物均沒收。
乙○○共同意圖營利，違反不得使大陸地區人民非法進入臺灣地
區之規定，處有期徒刑壹年捌月。緩刑肆年，緩刑期內付保護管
束，並應向公益團體、地方自治團體或社區提供壹佰捌拾小時之
義務勞務。扣案如附表二所示之物均沒收。
周志欽共同意圖營利，違反不得使大陸地區人民非法進入臺灣地
區之規定，處有期徒刑壹年陸月。扣案如附表二所示之物均沒收
。
辛○○共同意圖營利，違反不得使大陸地區人民非法進入臺灣地
區之規定，處有期徒刑貳年，減為有期徒刑壹年。緩刑年，緩
刑期內付保護管束，並應向公益團體、地方自治團體或社區提供
壹佰伍拾小時之義務勞務。扣案如附表二所示之物均沒收。
    事  實
一、丁○○與真實姓名年籍不詳、綽號「阿西」之成年男子及綽
    號「阿紅」之成年女子，均明知大陸地區人民非經主管機關
    許可，不得擅自進出臺灣地區，竟共同基於意圖營利使大陸
    地區人民非法進入臺灣地區及行使使公務員登載不實文書之
    犯意聯絡，由「阿西」負責出資，丁○○負責在臺灣地區以
    免費招待至大陸地區旅遊及可獲每月新臺幣( 下同)3萬元不
    等之報酬等條件，引誘、招攬無配偶而有意願與大陸地區女
    子「假結婚」之臺灣地區單身男子，至大陸地區與有意來臺
    之大陸地區女子虛偽辦理結婚手續，並負責教導該等臺灣地
    區男子辦理假結婚手續之相關流程、接受內政部警政署入出
    境管理局（自96年1 月2 日起已改制為內政部入出國及移民
    署，下稱移民署）官員面談等技巧，以掩飾其等係假結婚之
    事實，及負責為以假結婚為手段來臺的大陸地區女子承租住
    處供其等居住；「阿紅」則負責在大陸地區招攬欲藉「假結
    婚」來臺從事賣淫之大陸籍女子。丁○○、「阿西」、「阿
    紅」並與該等大陸地區女子約定可先為其等代墊來臺之機票
    及相關手續等費用約15萬元，迨其等順利來臺從事賣淫工作
    後，再自其等之賣淫所得中抽取約20萬元之佣金作為對價而
    牟利之。嗣丁○○、「阿西」、「阿紅」即與癸○○、己○○、庚○○、甲○○、丙○○、乙○○、周志欽為下列之行
    為：
(一)、癸○○明知自己與大陸地區女子谷影（另經檢察官為職權不
    起訴處分）並無結婚之真意，仍與丁○○、「阿西」、「阿
    紅」基於意圖營利使大陸地區人民非法進入臺灣地區及行使
    使公務員登載不實事項於職務上所掌公文書之犯意聯絡，並
    與谷影基於行使使公務員登載不實事項於職務上所掌之公文
    書之犯意聯絡，透過丁○○、「阿西」、「阿紅」之安排，
    而於如附表一編號1 所示之時間、地點辦理結婚登記，並約
    定谷影應每月給付癸○○如附表一編號1 所示之代價。嗣癸○○返回臺灣，即持上開結婚公證書向財團法人海峽交流基
    金會（下稱海基會）申請驗證，取得認證之證明書，再於如
    附表一編號1 所示之時間，以谷影為其配偶欲來臺團聚為由
    ，持上開內容不實之文件向移民署申請讓谷影入境臺灣，致
    移民署承辦人員於實質審查後，誤發給谷影中華民國臺灣地
    區入出境許可證，准其入境臺灣，嗣谷影即於附表一編號1
    所示之時間、地點非法進入臺灣地區；癸○○、谷影並於如
    附表一編號1 所示時間，持結婚公證書及海基會出具之證明
    書，至如附表一編號1 所示戶政事務所，填具結婚登記申請
    書，申請辦理結婚戶籍登記，使該管公務員未經實質審查，
    而將如附表編號1 所示之不實事項登載於其職務上所掌之公
    文書即戶口名簿、戶籍登記簿電腦檔案、癸○○之國民身分
    證上，並核發記載癸○○與谷影已結婚之戶籍謄本，足以生
    損害於戶政機關對於戶政管理之正確性。嗣谷影於96年12月
    1 日居留期滿返回大陸地區後，癸○○復持上開內容不實之
    戶籍謄本向移民署申請讓谷影入境臺灣團聚而行使之，致移
    民署准許谷影入境臺灣，谷影即於97年1 月19日、97年7 月
    25日以團聚名義，搭機抵達桃園國際機場，而非法入境臺灣
    ，癸○○則因使谷影非法進入臺灣地區之行為獲取共計30萬
    元之不法利益。
(二)、己○○明知自己與大陸地區女子黃玉梅（另經檢察官為職權
    不起訴處分）並無結婚之真意，仍與丁○○、「阿紅」、「
    阿西」共同基於使大陸地區人民非法進入臺灣地區之犯意聯
    絡( 起訴書贅載「與丁○○、『阿紅』、黃玉梅共同基於行
    使使公務員登載不實事項於職務上所掌公文書之犯意」) ，
    透過丁○○、「阿西」、「阿紅」之安排，而於如附表一編
    號2 所示之時間、地點辦理結婚登記，並約定黃玉梅應每月
    給付己○○如附表一編號2 所示之代價。嗣己○○返回臺灣
    ，即持上開結婚公證書向海基會申請驗證，取得認證之證明
    書，再於如附表一編號2 所示之時間以黃玉梅為其配偶欲來
    臺團聚為由，持上開內容不實之文件向移民署申請讓黃玉梅
    入境臺灣，致入出境管理局承辦人員於實質審查後，誤發給
    黃玉梅中華民國臺灣地區入出境許可證，准其入境臺灣。嗣
    黃玉梅即於附表一編號2 所示之時間、地點非法進入臺灣地
    區。
(三)、庚○○明知自己與大陸地區女子覃玉華並無結婚之真意，仍
    與丁○○、「阿紅」、「阿西」共同基於使大陸地區人民非
    法進入臺灣地區之犯意聯絡( 起訴書贅載「與丁○○、『阿
    紅』、覃玉華共同基於行使使公務員登載不實事項於職務上
    所掌公文書之犯意」) ，透過丁○○、「阿西」、「阿紅」
    之安排，而於如附表一編號3 所示之時間、地點辦理結婚登
    記，並約定覃玉華應每月給付庚○○如附表一編號3 所示之
    代價。嗣庚○○返回臺灣，即持上開結婚公證書向海基會申
    請驗證，取得認證之證明書，於如附表一編號3 所示之時間
    ，以覃玉華為其配偶欲來臺團聚為由，持上開內容不實之文
    件向移民署臺北縣服務站申請讓覃玉華入境臺灣，但因庚○○未通過移民署官員之面談，而未准許覃玉華入境致未得逞
    。
(四)、甲○○、丙○○、乙○○、周志欽均明知其與大陸地區女子
    壬○、何爽、李婷、姜志南並無結婚之真意，仍分別與丁○○、「阿西」、「阿紅」基於意圖營利使大陸地區人民非法
    進入臺灣地區及使公務員登載不實事項於職務上所掌之公文
    書之犯意聯絡，並分別與壬○、何爽、李婷、姜志南基於使
    公務員登載不實事項於職務上所掌之公文書之犯意聯絡( 起
    訴書均誤載為「基於行使使公務員登載不實事項於職務上所
    掌之公文書之犯意聯絡」) ，透過丁○○、「阿西」、「阿
    紅」之安排，而分別於如附表一編號4 至7 所示之時間、地
    點辦理結婚登記，並分別約定以如附表一編號4 至7 所示之
    代價作為其等辦理假結婚之報酬。嗣甲○○等人返回臺灣後
    ，即分別持上開結婚公證書向海基會申請驗證，取得認證之
    證明書，再於如附表一編號4 至7 所示之時間以其大陸籍配
    偶欲來臺團聚為由，持上開內容不實之文件向移民署申請讓
    壬○等人入境臺灣，致移民署承辦人員於實質審查後，誤發
    給壬○等人中華民國臺灣地區入出境許可證，准其等入境臺
    灣，壬○等人即於附表一編號4 至7 所示之時間、地點非法
    進入臺灣地區。甲○○等人並於如附表一編號4 至7 所示時
    間，持結婚公證書及海基會出具之證明書，至如附表一編號
    4 至7 所示戶政事務所，填具結婚登記申請書，申請辦理結
    婚戶籍登記，使該管公務員未經實質審查，而將如附表一編
    號4 至7 所示之不實事項登載於其職務上所掌之公文書即戶
    口名簿、戶籍登記簿電腦檔案、甲○○等人之國民身分證上
    ，並據以核發記載甲○○等人已與大陸地區女子結婚之戶籍
    謄本，足以生損害於戶政機關對於戶政管理之正確性。
二、丁○○、辛○○與真實姓名年籍不詳、綽號「阿和」( 即「
    小林」) 之成年男子及綽號「阿紅」之成年女子，均明知大
    陸地區人民非經主管機關許可，不得擅自進出臺灣地區，辛○○並明知己並無與大陸地區女子王明菊結婚之真意，竟共
    同基於意圖營利使大陸地區人民非法進入臺灣地區及使公務
    員登載不實事項於職務上所掌公文書之犯意聯絡，並與王明
    菊基於使公務員登載不實事項於職務上所掌公文書之犯意聯
    絡( 起訴書誤載為「基於行使使公務員登載不實事項於職務
    上所掌之公文書之犯意聯絡」) ，透過丁○○、「阿和」(
    即小林) 、「阿紅」之安排，而於如附表一編號8 所示之時
    間、地點辦理結婚登記，並由「阿西」( 即「小林」) 支付
    59,500元予辛○○作為報酬，丁○○、「阿和」( 即「小林
    」) 、「阿紅」並與王明菊約定可先為其代墊來臺之機票及
    相關手續等費用約15萬元，迨其順利來臺從事賣淫工作後，
    再自王明菊賣淫所得中抽取約20萬元之佣金作為對價而牟利
    之。嗣辛○○返回臺灣後，即持上開結婚公證書向海基會申
    請驗證，取得認證之證明書，再於如附表一編號8 所示之時
    間以其大陸地區配偶欲來臺團聚為由，持上開內容不實之文
    件向移民署申請讓王明菊入境臺灣，致移民署承辦人員於實
    質審查後，誤發給王明菊中華民國臺灣地區入出境許可證，
    准其等入境臺灣，王明菊即於附表一編號8 所示之時間、地
    點非法進入臺灣地區。辛○○並於如附表一編號8 所示時間
    ，持結婚公證書及海基會出具之證明書，至如附表一編號8
    所示戶政事務所，填具結婚登記申請書，申請辦理結婚戶籍
    登記，使該管公務員未經實質審查，而將如附表一編號8所
    示之不實事項登載於其職務上所掌之公文書即戶口名簿、戶
    籍登記簿電腦檔案，及辛○○之國民身分證上，並據以核發
    記載其已與大陸地區女子結婚之戶籍謄本，足以生損害於戶
    政機關對於戶政管理之正確性。
三、嗣經警對丁○○所持用之0000000000號行動電話實施通訊監
    察，並於97年10月8 日在臺北縣三重市○○街51號5 樓丁○○住處執行搜索，當場扣得如附表二所示之物，始循線查獲
    上情。
四、案經臺灣板橋地方法院檢察署檢察官指揮臺北市政府警察局
    刑事警察大隊偵查後提起公訴暨追加起訴，及臺北市政府警
    察局移送臺灣臺北地方法院檢察署檢察官呈請臺灣高等法院
    檢察署檢察長核轉臺灣板橋地方法院檢察署檢察官偵查後追
    加起訴。
    理  由
壹、有罪部分：
一、按刑事訴訟法第159 條之5 明定：「被告以外之人於審判外
    之陳述，雖不符前4 條之規定，而經當事人於審判程序同意
    作為證據，法院審酌該言詞陳述或書面陳述作成時之情況，
    認為適當者，亦得為證據。」、「當事人、代理人或辯護人
    於法院調查證據時，知有第159 條第1 項不得為證據之情形
    ，而未於言詞辯論終結前聲明異議者，視為有前項之同意。
    」，其立法理由在於傳聞證據未經當事人之反對詰問予以核
    實，乃排斥其證據能力。惟當事人如放棄對原供述人之反對
    詰問權，於審判程序表示同意該等傳聞證據可作為證據，此
    時，法院除認該傳聞證據欠缺適當性外，自可承認其證據能
    力。又當事人、代理人或辯護人於調查證據時，知有刑事訴
    訟法第159 條第1 項不得為證據之情形，卻表示「對於證據
    調查無異議」、「沒有意見」等意思，而未於言詞辯論終結
    前聲明異議者，應視為已有將該等傳聞證據採為證據之同意
    ，最高法院93年度台上字第3533號、94年度台上字第2976號
    判決亦採同一見解。經查：本案被告、辯護人及檢察官於本
    院準備期日，對於以下經本院調查之證據方法，均表示對證
    據能力不爭執，復於審判期日就本院一一提示之前揭證據方
    法於言詞辯論終結前，均亦未就所調查之證據主張有刑事訴
    訟法第15 9條第1 項不得為證據之情形，是參照上開說明要
    旨，下列本案經調查之證據，均有證據能力，合先敘明。
二、前揭事實，業據被告丁○○、癸○○、己○○、辛○○、庚○○、甲○○、丙○○、乙○○、周志欽於審理時坦認不諱
    ，核與證人谷影、黃玉梅、壬○、姜志南於警詢及偵查中之
    證述情節相符，並有臺北市政府警察局刑事警察大隊搜索扣
    押筆錄、扣押物品目錄表、監聽譯文、旅客入出境紀錄查詢
    、大陸地區人民入出臺灣地區申請書、臺灣地區人民申請大
    陸地區配偶來臺團聚資料表、戶籍謄本、大陸地區人民進入
    臺灣地區保證書、財團法人海峽交流基金會證明、結婚公證
    書、面談結果建議表、移民署面談紀錄、入境登記表、員工
    職務證明、分局查訪紀錄表、大陸地區人民申請來臺查詢、
    流動人口登記聯單等資料在卷可稽，及如附表二所示之物扣
    案足佐，因認被告丁○○、癸○○、己○○、辛○○、庚○○、甲○○、丙○○、乙○○、周志欽之自白均與事實相符
    ，堪予採信，本件事證明確，被告丁○○等9 人之犯行，堪
    予認定，應依法論科。
三、論罪科刑之依據：
(一)、按台灣地區與大陸地區人民關係條例第79條第1 項對於違反
    同條例第15條第1 款所定不得使大陸地區人民非法進入台灣
    地區之處罰，旨在防止大陸地區人民非法進入台灣地區，以
    維護台灣地區之安全與安定；所稱「非法」，自應從實質上
    之合法性予以判斷，凡評價上違反法秩序之方法，均屬「非
    法」。參照行政程序法第119 條第1 款、第2 款規定，受益
    人以詐欺、脅迫或賄賂方法，使行政機關作成行政處分者；
    或對重要事項提供不正確資料或為不完全陳述，致使行政機
    關依該資料或陳述而作成行政處分者，其信賴不值得保護。
    故在大陸地區通謀虛偽結婚，以不實之結婚證明辦理相關戶
    籍登記、入境等手續，憑以進入台灣地區，其所持之入境許
    可文件雖係入出境主管機關所核發，形式上為合法，但因以
    詐欺方法而取得，即不具實質上之合法性，仍屬非法進入台
    灣地區( 最高法院94年臺上字第1064號判決意旨參照) 。次
    按臺灣地區與大陸地區人民關係條例第79條第2 項之圖利使
    大陸地區人民非法進入臺灣地區罪，已於92年10月29日修正
    公布，並於92年12月31日起施行；其修正理由未敘及限縮以
    「蛇頭」等慣常性行為為其處罰之對象；且觀以修正後之第
    79條第2 項並以「意圖營利」為主觀構成要件；而刑法上「
    意圖營利」係指行為人主觀上有牟利意圖，若人頭丈夫（妻
    子）既出於獲取對價之意，與大陸人民假結婚，使之來台，
    自構成臺灣地區與大陸地區人民關係條例第79條第2 項之意
    圖營利使大陸地區人民非法進入臺灣地區罪，並不需反覆實
    施多次始達所指營利目的（臺灣高等法院95年法律座談會刑
    事類提案第30號審查意見參照）。查本件被告癸○○、己○○、庚○○、甲○○、丙○○、乙○○、周志欽、辛○○為
    使如附表一所示之大陸地區女子谷影等人得入境臺灣地區，
    明知其等與該等女子均無結婚真意仍與之辦理結婚手續，而
    與被告丁○○、「阿西」、「阿紅」、「阿和」( 即小林)
    等人，以徒具外觀合法形式之結婚，任由谷影等人以探親為
    由申請來台，藉以規避我國政府對大陸地區人民入境之管制
    ，實質上形同以非法手段使大陸地區人民進入臺灣。且被告
    丁○○自該等大陸地區女子來臺從事賣淫工作所得中抽取佣
    金作為對價而牟利之；被告癸○○、己○○、庚○○、甲○○、丙○○、乙○○自大陸地區女子谷影等人入臺賣淫後，
    依約即可按月向谷影等人收取如附表一編號1 至6 所示之報
    酬；被告辛○○、周志欽則分別向被告丁○○、「阿和」(
    即小林) 收取如附表一編號7 、8 所示之報酬；是被告丁○○、癸○○、己○○、庚○○、甲○○、丙○○、乙○○、
    周志欽，主觀上均係具有營利之意圖甚明。
(二)、又被告癸○○、甲○○、丙○○、乙○○、周志欽、辛○○
    ( 即附表一編號1 、編號4 至8 部分) ，透過被告丁○○、
    「阿西」、「阿和」( 即小林) 、「阿紅」之安排，而於與
    大陸地區女子谷影、壬○、何爽、李婷、姜志南、王明菊在
    大陸地區辦理假結婚儀式後，嗣並持結婚公證書及海基會出
    具之證明書至如所示之戶政事務所，填具結婚登記申請書申
    辦結婚登記，使該管公務員未經實質審查，而將如附表一所
    示之不實事項登載於其職務上所掌之公文書即戶口名簿、戶
    籍登記簿電腦檔案，及其等之國民身分證上，並據以核發記
    載其等已與大陸地區女子結婚之戶籍謄本，自足以影響戶政
    機關對於戶政管理之正確性。且被告癸○○在谷影居留期滿
    返回大陸地區後，復持上開內容不實之戶籍謄本以團聚名義
    向移民署申請讓谷影入境臺灣，致移民署准許谷影入境臺灣
    ，即屬行使使公務員登載不實事項於職務上所掌之公文書之
    行為。
(三)、故核被告癸○○就犯罪事實一(一)所為，係基於營利之意圖
    而違反臺灣地區與大陸地區人民關係條例第15條第1 款不得
    使大陸地區人民非法進入臺灣地區之規定，應依同條例第79
    條第2 項處斷，及犯刑法第216 條、第214 條之行使使公務
    員登載不實事項於公文書罪。核被告己○○就犯罪事實一
    (二)所為，係基於營利之意圖而違反臺灣地區與大陸地區人民
    關係條例第15條第1 款不得使大陸地區人民非法進入臺灣地
    區之規定，應依同條例第79條第2 項處斷。核被告庚○○
    就犯罪事實一(三)所為，係基於營利之意圖而違反臺灣地區與
    大陸地區人民關係條例第15條第1 款不得使大陸地區人民非
    法進入臺灣地區之規定，惟因被告庚○○未能通過移民署之
    面試，至移民署未准許覃玉華入境而未遂，應依同條例第79
    條第4 項、第2 項處斷。核被告甲○○、丙○○、乙○○
    、周志欽、辛○○就犯罪事實一(四)、犯罪事實二所為，均係
    基於營利之意圖而違反臺灣地區與大陸地區人民關係條例第
    15條第1 款不得使大陸地區人民非法進入臺灣地區之規定，
    應依同條例第79條第2 項處斷，及均犯刑法第214 條使公務
    員登載不實事項於公文書罪。核被告丁○○所為，係基於
    營利之意圖而違反臺灣地區與大陸地區人民關係條例第15條
    第1 款不得使大陸地區人民非法進入臺灣地區之規定，應依
    同條例第79條第2 項處斷，及犯刑法第216 條、第214 條之
    行使使公務員登載不實事項於公文書罪。又按刑事法上所稱
    之「首謀」者，係指在人群之中，為首倡議，主謀其事，或
    首先提議，主導謀劃之人，其特徵在於動口倡議、指揮他人
    動手，而與學理上所稱親手犯之下手實施強暴、脅迫者之間
    ，不以商議同謀為必要，此觀刑法第136 條第1 項後段，將
    「首謀」及「下手實施強暴、脅迫者」分別規範，列為不同
    類型之犯罪構成要件自明( 最高法院96年度台上字第1436
    號判決意旨參照) 。是以倘若行為人並非居於多數人所組成
    之犯罪集團最高指揮者地位，且仍需實際下手參與分擔構成
    要件之行為，即非該當於刑事法之「首謀者」地位。查被告
    丁○○於本院審理時既供承：引進谷影等大陸女子大部分是
    與一個叫「阿西」的人合作，辦理相關手續的費用都是「阿
    西」支出，伊負責出力，大陸女子進來的話，伊可以抽2 成
    ，伊和「阿西」係透過朋友介紹，「阿西」教伊可以用假結
    婚的方式引進大陸女子來臺賣淫，伊當時恰好認識一個大陸
    女子「阿紅」，其告知伊大陸那邊有很多特種行業的女子想
    要來臺賣淫，故伊與「阿西」合夥，二人為二八分帳，因為
    資金是「阿西」出的，伊則負責透過「阿紅」找欲來臺結婚
    的假老婆，程序大部分都是伊在跑，包括教導面談等語( 見
    本院卷第134 至136 頁) ，且被告癸○○、己○○、丙○○
    等人於警詢、偵查中亦供承係被告丁○○等人與其等接洽，
    被告丁○○會先行支付渠等至大陸地區之花費，並告知其等
    到大陸地區後如何辦理手續、到移民署接受面談時應如何應
    答，並提供模擬面談內容的資料，要求其等在面談前將上載
    的資料背熟等語( 見97年度偵字第33440 號卷(一)第187 頁、
    卷(四)第95至96頁、第99至100 頁、第113 至114 頁) ；復參
    以警方於被告丁○○住處所得如附表二所示之面談教戰資料
    、房屋租賃契約、假結婚資料，亦均足資佐證被告丁○○供
    承係由「阿西」出資，伊則是負責出力，包括教導面談技巧
    、跑程序等情，尚非無據，揆諸前揭說明，被告丁○○所為
    即與「首謀」者之行為特徵係首先提議而主導謀劃，單純動
    口倡議、指揮他人動手之行為態樣有間。蒞庭檢察官未斟酌
    上情，而於論告程序認被告丁○○係犯同條例第79條第3項
    之圖利而首謀使大陸地區人民非法進入臺灣地區之罪，尚有
    未洽，應予更正。又被告丁○○、癸○○於使公務員登載不
    實事項於公文書之行為後，復持該公文書以行使，使公務員
    登載不實事項於公文書罪之低度行為應為行使之高度行為所
    吸收，不另論罪。
(四)、又按刑事法若干犯罪行為態樣，本質上原具有反覆、延續實
    行之特徵，立法時既予特別歸類，定為犯罪構成要件之行為
    要素，則行為人基於概括之犯意，在密切接近之一定時、地
    持續實行之複次行為，倘依社會通念，於客觀上認為符合一
    個反覆、延續性之行為觀念者，於刑法評價上，即應僅成立
    一罪。學理上所稱「集合犯」之職業性、營業性或收集性等
    具有重複特質之犯罪均屬之，例如經營、從事業務、收集、
    販賣、製造、散布等行為概念者（最高法院95年台上字第10
    79號、95年台上字第3937號、95年台上字第46 86 號判決意
    旨參照），本件被告丁○○圖利而使如附表編號1 、2 及編
    號4 至8 所示之大陸地區女子非法進入臺灣地區、使附表編
    號3 所示之大陸地區女子非法進入臺灣地區未遂之犯行、多
    次使公務員登載不實事項於職務上所掌公文書之犯行，及被
    告癸○○先後使大陸地區女子谷影於96年7 月17日、97 年1
    月19日、97年7 月25日三次非法進入臺灣地區之行為，均係
    基於單一之營利犯意，具有反覆、延續實行之特徵，在行為
    概念上，應評價認係包括一罪之集合犯而論以一罪。起訴意
    旨認被告丁○○就附表一編號1 至6 、編號8 之使大陸地區
    女子非法進入臺灣地區行為，係屬連續犯之裁判上一罪關係
    ，及追加起訴意旨認被告丁○○就附表一編號7 之使大陸地
    區女子姜志南非法進入臺灣地區之行為，與前開附表一編號
    1 至6 、編號8 部分，為數罪併罰關係，均有未洽。
(五)、被告癸○○、己○○、甲○○、丙○○、乙○○、周志欽就
    圖利使大陸地區女子非法進入臺灣地區部分，及被告庚○○
    就圖利使大陸地區女子非法進入臺灣地區未遂部分，分別與
    被告丁○○、「阿西」、「阿紅」間，有犯意聯絡及行為分
    擔；被告癸○○就所犯之行使使公務員登載不實事項於公文
    書部分，及被告甲○○、丙○○、乙○○、周志欽就所犯之
    使公務員登載不實事項於公文書部分，分別與被告丁○○、
    「阿西」、「阿紅」，及其等各別假結婚之對象即大陸地區
    女子谷影、壬○、何爽、李婷、姜志南間有犯意聯絡及行為
    分擔，均為共同正犯。被告辛○○就圖利使大陸地區女子非
    法進入臺灣地區部分，與被告丁○○、「阿和」( 即小林)
    、「阿紅」間，有犯意聯絡及行為分擔；就使公務員登載不
    實事項於公文書部分，與被告丁○○、「阿和」( 即小林)
    、「阿紅」、大陸地區女子王明菊間，有犯意聯絡及行為分
    擔，均為共同正犯。
(六)、末按刑法部分條文於94年2 月2 日修正公布、95年7 月1 日
    施行。其第55條規定之牽連犯廢除後，對於先前實務上以牽
    連犯予以處理之案例，依立法理由之說明，在適用上，得視
    其具體情形，分別論以想像競合犯或數罪併罰，予以處斷。
    是原經評價為牽連犯之案件，如其二行為間具有行為局部之
    同一性，或其行為著手實行階段可認為同一者，得認與一行
    為觸犯數罪名之要件相侔，而改評價為想像競合犯。至於不
    可認為一行為者，若依實質競合予以併罰，不無刑罰過度評
    價，依社會通念，並不符合刑罰公平原則，當亦難以一行為
    一罪論處。於此，倘所發生之數個犯罪行為，在犯罪之性質
    上，或依吾人日常生活經驗之見解上，其前後行為，在形態
    上雖屬分別獨立，但從同一法益之侵害性而言，因具一定程
    度之關連性，可認為一方吸收他方之犯罪行為，遂置他方於
    不論，較為適當，應可依吸收犯理論，認屬實質上一罪關係
    ，而僅包括的論以一罪（最高法院96年度台上字第4780號判
    決要旨參照）。查行為人以與大陸地區人民假結婚方式使大
    陸地區人民來臺，依臺灣地區與大陸地區人民關係條例等相
    關法規，除應於事前提出申請取得入境許可外，於進入臺灣
    地區後，應再依規定為結婚登記，並向暫居地之警察機關為
    流動人口申報及完成對保等程序，須於完成全部程序後，其
    假結婚方不易遭境管或警政機關發覺；是就行為人而言，其
    雖先後為各該申請、登記及申報行為，惟各該階段行為，因
    屬為達成假結婚入境目的之階段行為，於其犯罪計畫上，無
    從切割，是各該階段行為，均出於使大陸地區人民非法入境
    之目的。依上開說明，對於行為人以與大陸地區人民假結婚
    使大陸地區人民非法入臺所犯之使大陸地區人民非法進入臺
    灣地區犯行、使公務員登載不實犯行、行使使公務員登載不
    實文書犯行，就各犯行之法益侵害性與行為關聯性而言，應
    認屬於輕罪及後階段犯行之使公務員登載不實犯行、行使使
    公務員登載不實文書犯行，均應吸收於重罪屬目的犯行之使
    大陸地區人民非法進入臺灣地區犯行，而屬實質上一罪，而
    包括的論以一罪。是本案被告丁○○、癸○○所犯之臺灣地
    區與大陸地區人民關係條例第79條第2 項之圖利使大陸地區
    人民非法進入臺灣地區罪、刑法第216 條、第214 條之行使
    使公務員登載不實文書罪；被告甲○○、丙○○、乙○○、
    周志欽、辛○○所犯之臺灣地區與大陸地區人民關係條例第
    79條第2 項之圖利使大陸地區人民非法進入臺灣地區罪、刑
    法第214 條之使公務員登載不實文書罪，應依吸收關係論以
    圖利使大陸地區人民非法進入臺灣地區罪一罪。原起訴意旨
    以被告丁○○等人上開犯行係屬牽連犯之裁判上一罪關係，
    及追加起訴意旨認被告周志欽上開犯行屬應分論併罰之數罪
    ，均有未洽。
(七)、被告庚○○已著手於非法使大陸地區人民覃玉華非法進入臺
    灣地區，惟因未能通過移民署面談而未准許覃玉華入境而不
    遂，爰依刑法第25條第2 項之規定減輕其刑。而按臺灣地區
    與大陸地區人民關係條例第79條第2 項之圖利使大陸地區人
    民非法進入臺灣地區罪，其法定刑為「處三年以上十年以下
    有期徒刑，得併科新臺幣五百萬元以下罰金。」；然同為本
    條犯行之行為人，其原因動機不一，犯罪情節亦未必盡同，
    或有以船舶航空器非法強行入境者、或有以假結婚方式入境
    者、或以虛偽證件或名義而入境者，其等各自非法入境手段
    所造成危害社會之程度，自屬有異，且於有共犯之情節時，
    各該共犯所擔負之角色，亦有差異，法律科處此類犯罪，所
    設之法定最低本刑卻屬相同，不可謂不重；本案被告癸○○
    、己○○、庚○○、甲○○、丙○○、乙○○、周志欽、辛○○等8 人，為圖利而以假結婚方式使大陸地區女子谷影等
    人非法入境犯行，雖有可議之處，惟被告癸○○等人各自均
    僅使大陸地區人民1 人進入臺灣地區，且衡酌其等所謀得之
    利益亦非鉅大，其危害性較輕微，倘無視犯罪情節均一視同
    仁，予以重罰，非但流於苛酷，亦有違國民之法律感情，本
    院考量被告癸○○等8 人客觀之犯行與主觀之惡性，以及其
    犯罪所生結果，認犯罪之情狀，尚有可憫恕之情，如科以最
    低度刑，仍嫌過重，茲依刑法第59條規定，酌量減輕其刑，
    就被告庚○○部分，並依法遞減之。
(八)、爰審酌被告丁○○夥同「阿西」、「阿紅」、「阿紅」等人
    ，反覆引誘招攬臺灣地區男子至大陸地區與大陸地區女子辦
    理假結婚，使該等大陸地區女子非法入境臺灣後，再自大陸
    地區女子在臺灣地區賣淫所得中抽取佣金而牟利，惡性非輕
    ；被告癸○○、己○○、庚○○、甲○○、丙○○、乙○○
    、周志欽、辛○○等8 人，以假結婚之方式，使大陸地區女
    子得以入境，不僅影響我國對於大陸地區人民進入臺灣地區
    所為之管制，亦危害戶政、入出境管理機關對於相關資料管
    理之正確性，且對臺灣地區治安狀況及經濟活動造成潛在威
    脅，此外復參酌彼等犯罪之手段、犯罪分工情形、犯罪所得
    利益、犯後均坦認犯行之態度等一切情狀，分別量處如主文
    所示之刑。再被告甲○○、辛○○犯罪時間( 即使大陸地區
    女子壬○、王明菊非法進入臺灣地區之時間) 分別為96年1
    月6 日、95年11月28日，均在96年4 月24日以前，所犯之上
    開罪名，復無不得減刑之例外情形，合於中華民國96年罪犯
    減刑條例第2 條第1 項第3 款之規定，應依該條例之規定，
    減輕其宣告刑二分之一，併諭知其易科罰金之折算標準，以
    示儆懲。
(九)、末查被告癸○○、己○○、甲○○、丙○○、乙○○、辛○○等6 人未曾因故意犯罪受有期徒刑以上刑之宣告；被告庚○○前雖於89年間因賭博案件，經本院判處有期徒刑6 月，
    惟於89年12月14日易科罰金執行完畢後，5 年以內未曾因故
    意犯罪受有期徒刑以上刑之宣告者，有臺灣高等法院被告前
    案紀錄表7 份附卷可憑，其因一時失慮，偶罹刑典，事後已
    坦承犯行，深具悔意，本院認其經此刑之宣告後，應知警惕
    而無再犯之虞，因認暫不執行其刑為當，爰依刑法第74條第
    1 項第1 款、第2款之規定宣告緩刑，以啟自新。惟另審酌
    本件犯罪情節，為能建立其等正確之法治觀念及防止再犯，
    併依刑法第74條第2 項第5 款規定，命被告癸○○等人應各
    向公益團體、地方自治團體或社區提供如主文所示之義務勞
    務，併依刑法第93條第1 項第2 款之規定，宣告於緩刑期間
    付保護管束，以資惕誡。
(十)、沒收為從刑之一種，應隨主刑宣告。又共同正犯因相互間利
    用他方之行為，以遂行其犯意之實現，本於責任共同之原則
    ，共同正犯應對所參與犯罪之全部事實負責，有關從刑之沒
    收部分，雖他共同正犯所得之物，亦應於其本身所處主刑之
    後，併為沒收之諭知( 最高法院92年度台上字第7050號判決
    意旨參照) ，查扣案如附表二所示之物，均係被告丁○○所
    有，供其犯本件犯行所用之物，業據其供認在卷，爰依刑法
    第38條第1項第2款之規定沒收之。
貳、公訴不受理部分：
一、臺灣板橋地方法院檢察署98年度偵字第30378 號追加起訴意
    旨略以：被告丁○○與真實姓名年籍不詳、綽號「阿紅」之
    成年女子，共同基於犯意聯絡及行為分擔，以免費招待至大
    陸地區旅遊及可獲報酬每月4 萬元等條件，由被告丁○○在
    臺灣引誘、招攬無配偶而有意願與大陸地區女子「假結婚」
    之單身男子，至大陸地區與有意來臺之大陸地區女子虛偽辦
    理結婚手續，由大陸地區人民來臺從事賣淫工作所得中抽取
    佣金作為對價而牟利之，並與被告周志欽( 另經檢察官以98
    年度偵緝字第2178號向本院追加起訴，並經本院論罪科刑如
    上) 為下列行為：被告周志欽與大陸地區人民姜志南（所涉
    偽造文書部分，由臺灣臺北地方法院檢察署檢察官為職權不
    起訴）並無結婚之真意，竟與被告丁○○共同基於使大陸地
    區人民非法進入臺灣地區之犯意，與被告丁○○、姜志南共
    同基於行使使公務員登載不實事項於職務上所掌公文書之犯
    意，被告周志欽先於96年9 月16日至大陸地區遼寧省公證處
    ，與姜志南辦理結婚登記，而取得上開公證處核發之結婚公
    證書，被告周志欽返臺後，即持前開結婚證明書正本至海基
    會申請驗證，取得海基會核發之證明書，使姜志南形式上取
    得臺灣地區人民配偶之地位。被告周志欽再於96年11月8日
    ，前往臺北市○○街15號內政部入出國及移民署，以姜志南
    之夫之名義，填具大陸地區人民入出臺灣地區（旅行）證申
    請書，連同上開大陸地區之結婚證書及大陸地區人民進入臺
    灣地區保證書，申請姜志南來臺探親之旅行證，經實質審核
    後，核發「中華民國臺灣地區旅行證」；姜志南即於96年1
    2 月29日搭機來臺，通過內政部入出國及移民署面談後，持
    上開中華民國臺灣地區旅行證，非法入境臺灣地區。被告周
    志欽則與姜志南共同基於使公務員登載不實於公文書之犯意
    ，由被告周志欽於97年1 月3 日，前往臺北縣板橋市戶政事
    務所，申報被告周志欽與姜志南虛偽不實之結婚登記，使該
    戶政事務所承辦公務人員將該虛偽不實之事項登載於職務上
    所掌管之戶籍登記簿、戶口名簿、戶籍謄本及被告周志欽之
    國民身分證等公文書上，足以生損害於戶政機關對於戶籍及
    身分管理之正確性，因認被告丁○○此部分所為，涉犯臺灣
    地區與大陸地區人民關係條例第79條第2 項之意圖營利而非
    法使大陸地區人民進入臺灣地區罪，及刑法第216 條、第21
    4 條之行使使公務員登載不實文書罪嫌，因與該署97年度偵
    字第29303 號、第33440 號已提起公訴之案件( 即被告丁○○所犯如附表編號1 至6 、編號8 之犯行) ，而屬刑事訴訟
    法第7 條第1 款之一人犯數罪之相牽連案件。
二、按檢察官就犯罪事實一部起訴者，其效力及於全部；已經提
    起公訴或自訴之案件，在同一法院重行起訴者，應諭知不受
    理之判決，並得不經言詞辯論為之，刑事訴訟法第267 條、
    第303 條第2 款、第307 條分別定有明文。又刑事訴訟法第
    265 條第1 項所謂得追加起訴之「相牽連之犯罪」，係指同
    法第7 條所列之相牽連之案件，且必為可以獨立之新訴，並
    非指有方法與結果之牽連關係者而言。是以，檢察官於第一
    審辯論終結前，就與原起訴之本案有相牽連關係之犯罪追加
    起訴，所追加者為另一獨立之新訴，與原起訴之案件，既係
    前後二次對法院發生二個訴訟關係，其標的復屬於同法第7
    條所列相牽連之數罪案件，法院審理終結，自應依該訴訟關
    係之個數，在判決主文欄分別諭知審判之結果，始符刑事審
    判所採彈劾主義，應依訴訟關係予以判決之原理( 最高法院
    96年度台上字第6959號、第3329號判決意旨參照) 。
三、查本案被告丁○○所犯如附表編號1 至6 、編號8 之非法使
    大陸地區人民谷影等人進入臺灣地區，及行使使公務員登載
    不實事項於職務上所掌之公文書等犯行( 即上揭論罪科刑部
    分) ，業經檢察官以97年度偵字第29303 號、第33440 號向
    本院提起公訴。而檢察官追加起訴部分，核與前揭提起公訴
    部分，均係被告丁○○基於單一之營利犯意，於密切接近之
    時間，以相同之手法使大陸地區人民非法進入臺灣地區，及
    使我國戶政機關人員於職務上所掌之戶口名簿等公文書上為
    不實之記載，其各次行為間具有反覆、延續實行之特徵，在
    行為概念上，應評價認係包括一罪之集合犯而論以一罪，因
    此，檢察官雖僅就集合犯之一部事實提起公訴，但其起訴效
    力仍及於全部，檢察官不能就其他部分另案再行追加起訴。
    是以，依照上開說明，此追加起訴部分應為諭知不受理之判
    決。
據上論斷，應依刑事訴訟法第299 條第1 項前段、第303 條第2
款，臺灣地區與大陸地區人民關係條例第79條第2 項、第4 項，
刑法第11條前段、第28條、第216 條、第214 條、第25條第2 項
、第59條、第74條第1 項第1 款、第2 款、第2 項第5 款、第93
條第1 項第2 款、第38條第1 項第2 款，刑法施行法第1 條之1
，中華民國96年罪犯減刑條例第2 條第1 項第3 款、第7 條，判
決如主文。
本案經檢察官黃致中到庭執行職務
中    華    民    國    99    年    3     月    2     日
                刑事第十四庭  審判長  法  官  林淑婷
                                      法  官  饒金鳳
                                      法  官  陳昭筠
上列正本證明與原本無異。
如不服本判決，應於判決送達後10日內敘明上訴理由，向本院提
出上訴狀 (應附繕本) ，上訴於臺灣高等法院。其未敘述上訴理
由者，應於上訴期間屆滿後20日內向本院補提理由書「切勿逕送
上級法院」。
                                      書記官  黃文儀
中    華    民    國    99    年    3     月    2     日
附錄本案論罪科刑法條全文：
臺灣地區與大陸地區人民關係條例第79條
違反第十五條第一款規定者，處一年以上七年以下有期徒刑，得
併科新臺幣一百萬元以下罰金。
意圖營利而犯前項之罪者，處三年以上十年以下有期徒刑，得併
科新臺幣五百萬元以下罰金。
前二項之首謀者，處五年以上有期徒刑，得併科新臺幣一千萬元
以下罰金。
前三項之未遂犯罰之。
刑法第214條
明知為不實之事項，而使公務員登載於職務上所掌之公文書，足
以生損害於公眾或他人者，處三年以下有期徒刑、拘役或五百元
以下罰金。
刑法第216條
行使第二百十條至第二百十五條之文書者，依偽造、變造文書或
登載不實事項或使登載不實事項之規定處斷。
附表一
   ┌────┬─────────┬────────┬────────┬────────┬────────┬────────┬────────┬────────┐
   │ 編號   │        1         │        2       │       3        │      4         │      5         │      6         │       7        │       8        │
   ├────┼─────────┼────────┼────────┼────────┼────────┼────────┼────────┼────────┤
   │被告    │癸○○            │己○○          │庚○○          │甲○○          │丙○○          │乙○○          │周志欽          │辛○○          │
   ├────┼─────────┼────────┼────────┼────────┼────────┼────────┼────────┼────────┤
   │假結婚配│谷影              │黃玉梅          │覃玉華          │壬○            │何爽            │李婷            │姜志南          │王明菊          │
   │偶      │                  │                │                │                │                │                │                │                │
   ├────┼─────────┼────────┼────────┼────────┼────────┼────────┼────────┼────────┤
   │約定可獲│每月由假結婚之配偶│同左            │同左            │同左            │同左            │同左            │由丁○○為周志欽│由綽號「阿和」( │
   │得之報酬│支付3 萬元作為報酬│                │                │                │                │                │代付房租共4 萬元│ 即「小林」)之男│
   │        │                  │                │                │                │                │                │                │ 子支付59,500元 │
   │        │                  │                │                │                │                │                │                │ 予辛○○( 起訴 │
   │        │                  │                │                │                │                │                │                │ 書誤載為係由王 │
   │        │                  │                │                │                │                │                │                │ 明菊支付不詳代 │
   │        │                  │                │                │                │                │                │                │ 價予辛○○)    │
   ├────┼─────────┼────────┼────────┼────────┼────────┼────────┼────────┼────────┤
   │辦理假結│於95年11月13日在大│96年7 月30日於大│95年11月13日在大│95年8 月1 日在大│96年8 月24日在大│97年2 月25日在大│96年9 月16日在大│95年6 月26日在大│
   │婚登記之│陸地區遼寧省公證處│陸地區廣西壯族自│陸地區廣西省來賓│陸地區遼寧省公證│陸地區遼寧省    │陸地區河南省南陽│陸地區遼寧省公證│陸地區吉號林省長│
   │時間、地│                  │治區來賓市公證處│市公證處        │處              │                │市              │據              │春市公證處      │
   │點      │                  │                │                │                │                │                │                │                │
   ├────┼─────────┼────────┼────────┼────────┼────────┼────────┼────────┼────────┤
   │向內政部│95年12月26日( 初次│96年11月1日     │97年9 月底某日  │95年8 月25日    │96年11月9日     │97年3 月18 日   │96年10月18日( 追│95年7月17日     │
   │入出國及│申請入境)         │                │                │                │                │                │加起訴書誤載為  │                │
   │移民署申│                  │                │                │                │                │                │96年11月18日)   │                │
   │請假結婚│                  │                │                │                │                │                │                │                │
   │配偶入境│                  │                │                │                │                │                │                │                │
   │臺灣時間│                  │                │                │                │                │                │                │                │
   ├────┼─────────┼────────┼────────┼────────┼────────┼────────┼────────┼────────┤
   │假結婚配│96年7 月17日由桃園│97年6 月13 日 由│因庚○○未通過移│96年1 月6 日由桃│97年4 月3 日由桃│97年6 月15 日 由│96年12月29日由桃│95年11月28日由桃│
   │偶來臺時│中正國際機場初次入│桃園中正國際機場│民署之面試故未得│園中正國際機場入│園中正國際機場入│桃園中正國際機場│園中正國際機場入│園中正國際機場入│
   │間、地點│境臺灣，嗣並先後於│入境臺灣        │逞              │境臺灣          │境臺灣          │入境臺灣        │境臺灣          │境臺灣          │
   │        │97年1 月19 日 、同│                │                │                │                │                │                │                │
   │        │年7 月25日二次入境│                │                │                │                │                │                │                │
   ├────┼─────────┼────────┼────────┼────────┼────────┼────────┼────────┼────────┤
   │辦理不實│96年8 月10日在臺北│未辦理戶籍登記  │未辦理戶籍登記  │96年2 月6 日在臺│97年4 月8 日在臺│97年6 月30日在臺│97年1 月3 日在臺│95年12月6 日在臺│
   │戶籍登記│縣三重市戶政事務所│                │                │北縣新店市戶政事│北縣汐止戶政事務│北縣三重市戶政事│北縣板橋市戶政事│北縣永和市戶政事│
   │之時間、│                  │                │                │務所            │所              │務所            │務所            │務所            │
   │地點    │                  │                │                │                │                │                │                │                │
   ├────┼─────────┼────────┼────────┼────────┼────────┼────────┼────────┼────────┤
   │使戶政機│「癸○○與谷影於95│                │                │「甲○○與壬○於│「丙○○與何爽於│「乙○○於97 年2│「周志欽於96 年9│「辛○○與王明菊│
   │關承辦人│年11月13日結婚」  │                │                │95年8 月1 日結婚│96 年8月24日結婚│月25日結婚」、「│月16日與姜志南結│於95年6 月26 日 │
   │員於職務│、「谷影為癸○○之│                │                │」、「壬○為江言│」、「何爽為李文│李婷為乙○○之配│婚」、「姜志南為│結婚」( 起訴書誤│
   │上所掌之│配偶」            │                │                │鏞之配偶」      │傑之配偶」      │偶」            │周志欽之配偶」  │載為「95年12月6 │
   │戶口名簿│                  │                │                │                │                │                │                │日」) 、「王明菊│
   │等公文書│                  │                │                │                │                │                │                │為辛○○之配偶」│
   │上登載不│                  │                │                │                │                │                │                │                │
   │實之事項│                  │                │                │                │                │                │                │                │
   ├────┼─────────┼────────┼────────┼────────┼────────┼────────┼────────┼────────┤
   │所觸犯之│臺灣地區與大陸地區│臺灣地區與大陸地│臺灣地區與大陸地│臺灣地區與大陸地│臺灣地區與大陸地│臺灣地區與大陸地│臺灣地區與大陸地│臺灣地區與大陸地│
   │法條    │人民關係條例第79條│區人民關係條例第│區人民關係條例第│區人民關係條例第│區人民關係條例第│區人民關係條例第│區人民關係條例第│區人民關係條例第│
   │        │第2 項、刑法第216 │79條第2 項      │79條第4 項、第2 │79條第2 項、刑法│79條第2 項、刑法│79條第2 項、刑法│79條第2 項、刑法│79條第2 項、刑法│
   │        │條、第214 條行使使│                │項              │第214 條使公務員│第214 條使公務員│第214 條使公務員│第214 條使公務員│第214 條使公務員│
   │        │公務員登載不實文書│                │                │登載不實文書罪  │登載不實文書罪  │登載不實文書罪  │登載不實文書罪  │登載不實文書罪  │
   │        │罪                │                │                │                │                │                │                │                │
   └────┴─────────┴────────┴────────┴────────┴────────┴────────┴────────┴────────┘
附表二
   ┌───┬──────────────┐
   │編號  │應沒收之物                  │
   ├───┼──────────────┤
   │ 1    │行動電話玖支(含SIM卡玖張)   │
   ├───┼──────────────┤
   │ 2    │現金新臺幣陸萬捌仟元        │
   ├───┼──────────────┤
   │ 3    │筆記型電腦壹部              │
   ├───┼──────────────┤
   │ 4    │外接式硬碟壹個              │
   ├───┼──────────────┤
   │ 5    │假結婚資料壹批              │
   ├───┼──────────────┤
   │ 6    │入境面談教戰資料壹批        │
   ├───┼──────────────┤
   │ 7    │帳單壹批                    │
   ├───┼──────────────┤
   │ 8    │應召女子名冊壹本            │
   ├───┼──────────────┤
   │ 9    │房屋租賃契約壹本            │
   └───┴──────────────┘

司法院資訊處製作；財團法人民間司法改革基金會備份。
